Inventaris van de Collectie Stadsarchief Amsterdam: foto-afdrukken
Stadsarchief Amsterdam
- Fotokaarten Serie F, 3
  - Onbekend, 3.100
    - Een rund in Artis, Plantage Kerklaan 40., 18 Apr 1917; 54900
    - Artis, Plantage Kerklaan 40. Het papagaaienlaantje. Half-stereofoto., ca. 1909; 54894
    - Artis, Plantage Kerklaan 40. De ingang van Natura Artis Magistra (Artis)., ca. 1900; 54895
    - Vogelkooi in Artis, Plantage Kerklaan 40. Half-stereofoto., ca. 1900; 54909
    - Artis, Plantage Kerklaan 40. Half-stereofoto., ca. 1900; 54911
    - Chimpansee in Artis, Plantage Kerklaan 40. Half-stereofoto., ca. 1900; 54912
    - Een terras in Artis, Plantage Kerklaan 40. Half-stereofoto., ca. 1900; 54897
    - Een terras in Artis, Plantage Kerklaan 40. Half-stereofoto., ca. 1900; 54899
    - Artis, Plantage Kerklaan 40. Het papagaaienlaantje. Half-stereofoto., ca. 1909; 54917
    - Een ijsbeer in Artis, Plantage Kerklaan 40. Half-stereofoto., ca. 1900; 54915
    - Dierenverblijf in Artis, Plantage Kerklaan 40. Half-stereofoto., ca. 1900; 54926
    - Het berenverblijf in Artis, Plantage Kerklaan 40. Half-stereofoto., ca. 1900; 54913
    - Bloemententoonstelling in Artis, Plantage Kerklaan 40., ca. 1900; 54921
    - Olifanten in Artis, Plantage Kerklaan 40. Half-stereofoto., ca. 1909; 54935
    - Artis, Plantage Kerklaan 40. Terras bij de Ledenlokalen. Half-stereofoto., ca. 1900; 54930
    - Artis, Plantage Kerklaan 40. Terras bij de Ledenlokalen., ca. 1900; 54865
    - Vogels in Artis, Plantage Kerklaan 40. Half-stereofoto., ca. 1900; 54929
    - Tropische planten in Artis, Plantage Kerklaan 40. Half-stereofoto., ca. 1900; 54905
    - Bloemenhulde in Artis, Plantage Kerklaan 40. Half-stereofoto., ca. 1900; 54903
    - Bloemen tentoongesteld in Artis, Plantage Kerklaan 40. Half-stereofoto., ca. 1900; 54904
    - Planten tentoongesteld in Artis, Plantage Kerklaan 40. Half-stereofoto., ca. 1900; 54907
    - Bloemententoonstelling in Artis, Plantage Kerklaan 40. Half-stereofoto., ca. 1900; 54920
    - Bloemententoonstelling in Artis, Plantage Kerklaan 40. Half-stereofoto., ca. 1900; 54924
    - Planten tentoongesteld in Artis, Plantage Kerklaan 40. Half-stereofoto., ca. 1900; 54906
    - Bloemententoonstelling in Artis, Plantage Kerklaan 40., ca. 1900; 54923
    - Bloemen in Artis, Plantage Kerklaan 40. Half-stereofoto., ca. 1900; 54908
    - Een terras in Artis, Plantage Kerklaan 40. Half-stereofoto., ca. 1900; 54931
    - Een terras in Artis, Plantage Kerklaan 40. Half-stereofoto., ca. 1900; 54932
    - Hertachtige in Artis, Plantage Kerklaan 40. Half-stereofoto., ca. 1900; 54938
    - Olifanten in Artis, Plantage Kerklaan 40. Half-stereofoto., ca. 1900; 54936
    - Olifanten in Artis, Plantage Kerklaan 40. Half-stereofoto., ca. 1900; 54937
    - Artis, Plantage Kerklaan 40. Terras bij het Groote Museum. Half-stereofoto., ca. 1900; 54880
    - Artis, Plantage Kerklaan 40. De ingang van Natura Artis Magistra (Artis)., ca. 1900; 53761
    - Bezoek koningin Wilhelmina en prins Hendrik. Muziekkorps van de Schutterij tijdens het bezoek van het koninklijk paar opgesteld voor het Monument voor de Volksgeest, bijgenaamd 'Naatje'. Gezien naar het Damrak., 29 Apr 1907; 52943
    - Clowns uit het Circus Carré., 27 Sep 1909; 53016
    - Kleuteronderwijs (vermoedelijk Amsterdam-Noord)., ca. 1930; 53024
    - Kleuteronderwijs (vermoedelijk Amsterdam-Noord)., ca. 1930; 53025
    - Dienst der gemeentelijke W.S.B.Z. Model van een deel van een washuis, schaal 1:10., ca. 1930; 53053
    - Mr. Assuerus Salomon van Nierop (1813-1878). Advocaat en procureur. Bekend rechtsgeleerde. Tevens, lid van respectievelijk Tweede Kamer, Provinciale Staten van Noord-Holland en Gemeenteraad van Amsterdam., 1855; 53080
    - Politie algemeen. De Amsterdamse politie-uniformen, gefotografeerd in het Oosterpark., ca. 1930; 53082
    - Hendrik de Veer (1829-1890), redacteur van dagblad Het Nieuws van den Dag. Kooldruk., ca. 1885; 53156
    - De ingang van de Frans Halsstraat. Gezien vanaf de Weteringschans, over de Singelgracht en de Stadhouderskade. Rechts Stadhouderskade 60A (ged.) en 61, links de nummers 62 en 63 (v.r.n.l.). Half-stereofoto., ca. 1885; 54890
    - Singelgracht gezien in oostelijke richting. Links Tweede Weteringplantsoen. Half-stereofoto., ca. 1900; 54889
    - Toeloop bij een wagen met aardappelen van de Centrale Coöperatie voor Aardappelen., ca. 1924; 52414
    - Plantage Middenlaan 53 (rechts) Gezien van Plantage Muidergracht in noordelijke richting naar Plantage Kerklaan. Half-stereofoto., ca. 1895; 54859
    - Artis, Plantage Kerklaan 40. Het papagaaienlaantje., 1888; 54860
    - Artis, Plantage Kerklaan 40. De Hollandse Tuin met het Westermanmonument (1891). Op de achtergrond de Roofdierengalerij., ca. 1900; 54869
    - Het hoefdierenverblijf in Artis, Plantage Kerklaan 40., ca. 1900; 54861
    - Het zeehondenverblijf in Artis, Plantage Kerklaan 40., ca. 1900; 54862
    - Plantage Doklaan 1 (oud nummer). Interieur ruïne Parkschouwburg (in 1912 afgebroken)., ca. 1910; 54863
    - Plantage Doklaan 1 (oud nummer). Interieur Parkschouwburg (in 1912 afgebroken). Lichtdruk., ca. 1883; 54864
    - Beroepen en bedrijven. Venters., ca. 1900; 54111
    - Augustinus Mauritius Johannes Hendricks (1834-1916), voorzitter van de Kamer van Koophandel., ca. 1880; 52383
    - Aardappelrelletjes 1917. Verkoop onder politietoezicht van aardappelen bij twee treinwagons in de Stadsrietlanden. Foto gepubliceerd in: Het Leven., 30 Jun 1917; 52443
    - Dr. Roelof Theodorus Hart (1837-1892). Geneesheer te Nieuwer Amstel. Beeldengroep bij het 25-jarig jubileum als arts. Reproductie naar historische foto., 19 Mrt 1887; 52634
    - Beroepen en bedrijven. Huishouding. Dienstbode bij mevrouw Kuneman., 1 Mei 1850; 53327
    - Anna Sara Maria van Tienhoven-Hacke (1846-1921), echtgenote van burgemeester mr. Gijsbert van Tienhoven. Met haar dochters Klasina Christina Daniela Egberta Henrica, Agnes Emma Maria en Janna Sara Maria (v.l.n.r.)., ca. 1895; 53323
    - Wetenschappelijk en Hoger onderwijs. Keizersgracht 162. Senaat van het Corps der Studenten aan de Vrije Universiteit 'Nic Desperandum Deo Duce'., ca. 1900; 53311
    - Stadhouderskade gezien naar Boerenwetering. Op de voorgrond Mennonietensloot., ca. 1870; 54892
    - Stadhouderskade gezien naar Boerenwetering. Op de voorgrond Mennonietensloot. Rechts de overhaal., ca. 1870; 54891
    - Singelgracht gezien vanaf het Eerste Weteringplantsoen. Gezien naar Stadhouderskade 47-60 (v.r.n.l.). Rechts Ruysdaelkade 3-7. Half-stereofoto., ca. 1900; 54878
    - Plantage Middenlaan 41-43 De achterzijde van het Groote Museum van Natura Artis Magistra (Artis), gezien vanaf de Nieuwe Prinsengracht., ca. 1870; 53572
    - Plantage Middenlaan 53. Interieur van het Aquariumgebouw van Natura Artis Magistra (Artis)., ca. 1890; 53296
    - Café Bellevue, Plantage Middenlaan 4. Rechts ingang Plantage Parklaan. Links Plantage Middenlaan 6 (ged.)., ca. 1875; 53455
    - Van Baerlestraat 98. Tuin achter het Concertgebouw. Half-stereofoto., 1895; 54898
    - Singelgracht. Gezien van Eerste Weteringplantsoen naar Rijksmuseum, Stadhouderskade 42. Rechts Brug 82. Half-stereofoto., ca. 1885; 54879
    - Kloveniersburgwal 27-29-31 en hoger. Op nummer 29 het Trippenhuis., ca. 1870; 54835
    - Amstel, gezien naar 's-Gravelandse Veer 1-10. Links de Halvemaansbrug (Brug 221) met daarachter de achtergevels van Nieuwe Doelenstraat 8-20., ca. 1890; 54836
    - Veemarkt-Abattoir, Veelaan 1-18. Interieur Laboratorium., ca. 1915; 54837
    - Basculebrug nr. 348 over de Schinkel gezien naar Zeilstraat. Op de hoek Zeilstraat 67, rechts daarvan Schinkelkade 52-54., ca. 1927; 54838
    - Oudezijds Achterburgwal gezien in noordelijke richting. Links Oudezijds Achterburgwal 6A-16 (v.r.n.l.). Rechts de achterzijde van de huizen Zeedijk 30-74. Half-stereofoto., ca. 1865; 54839
    - Artis, Plantage Kerklaan 40. Het Papagaaienlaantje in de sneeuw., ca. 1900; 54840
    - Kloveniersburgwal gezien in noordelijke richting naar Nieuwmarkt en Sint Antonies Waag. Links Kloveniersburgwal 30 (ged.), de ingang van de Bethaniënstraat, Kloveniersburgwal 28 en lager (v.l.n.r.)., ca. 1900; 54829
    - Kloveniersburgwal gezien in noordelijke richting naar Nieuwmarkt en Sint Antonies Waag. Links, tussen Kloveniersburgwal 28 en 30, de ingang van de Bethaniënstraat. Kleurenlichtdruk., ca. 1935; 54830
    - De Amstel gezien in zuidoostelijke richting naar de Magere Brug (Brug 242). Links de Nieuwe Herengracht en Amstel 53-55-57 en hoger (v.l.n.r.)., ca. 1900; 54831
    - Overtoom, gezien in oostelijke richting. Rechts Overtoom 463-461-459 en de ingang van de Frederiksstraat (v.r.n.l.)., ca. 1890; 54832
    - Afbraak Vijgendam. Rechts de achterzijde van Dam 13-17. Vijgendam 1-7, aansluitend, zijn reeds gesloopt. Midden: Commandantshuis in afbraak en het Koninklijk Paleis. Links: afbraak huizen Vijgendam 6-30. Gezien vanaf de hoek Nes (links) en Warmoesstraat (rechts)., 1912; 54833
    - Geneeskundige- en Gezondheidsdienst. Vervoer van patiënt op brancard over trap., ca. 1915; 53799
    - Geneeskundige- en Gezondheidsdienst. Ziekenvervoer per carriër., ca. 1915; 53800
    - Schepen, Koninklijke Marine., ca. 1900; 53822
    - Bezoek koning Willem III en koningin Emma ter gelegenheid van hun huwelijk. Het zilveren geschenk van de Gemeente Amsterdam., 8 Apr 1879; 53828
    - Groepsfoto van het College van Burgemeester en Wethouders in de raadszaal van het Stadhuis, Oudezijds Voorburgwal 195-201. V.l.n.r.: wethouder Baas, wethouder Kropman, wethouder dr. E.J. Abrahams, burgemeester Willem de Vlugt, secretaris Van Lier, wethouder dr. I.H.J. Vos, wethouder Bossevain, wethouder Jac. Rustige., 1939; 53832
    - Artis, Plantage Kerklaan 40. Paviljoen met reclame van Blooker's Cacao. In het verschiet het Etnografisch Museum, gebouw 'De Volharding'. Half-stereofoto., ca. 1900; 54910
    - Gemeente Velsen, IJmuiden. De SS 'Rembrandt' in de buitenhaven., 1926; 52869
    - Tentoonstelling van Voedingsmiddelen op de Museumterreinen (Museumplein). Interieur van de Kookschool., 1887; 53921
    - Rijksmuseum, Stadhouderskade 42. Zilveren begrafenisschild van het Schoenlappersgilde (1643) door Johannes Grill. Bruikleen gemeente Amsterdam., ca. 1885; 54033
    - Portret van mr. dr. Antonie Roëll (1864-1940), burgemeester van Amsterdam (1910-1915), commissaris van de Koningin in de provincie Noord-Holland (1915-1940)., 1 Jan 1915; 52519
    - Bezoek van koning Willem III en koningin Emma ter gelegenheid van hun huwelijk. Decoraties aan de gevel van de Nieuwe Kerk, Dam 12., 8 Apr 1879; 53918
    - Bezoek koningin Wilhelmina en prins Hendrik ter gelegenheid van hun huwelijk. De Gouden Koets voor het Rijksmuseum, Stadhouderskade 42., 1 Mrt 1901; 53955
    - Geneeskundige- en Gezondheidsdienst. Auto voor ziekenvervoer., 3 Apr 1908; 53889
    - Brandweerwagen bij het hek van het Oosterpark., ca. 1900; 53894
    - Gemeentevervoerbedrijf, autobus. Proefomnibus - lijn 14., 24 Jun 1908; 53895
  - Oosterhuis, Gustaaf (1858-1938), 3.101
    - Weteringschans, gezien in noordwestelijke richting naar Leidseplein. Links de villa Weteringschans 24, rechts het hoekpand Weteringschans 79 en de ingang van de Spiegelgracht., ca. 1890; 51672
    - Rokin 1-29 (v.l.n.r.) Links Beurspoortje. Midden ingang Hermietensteeg, rechts ingang Nadorststeeg., ca. 1892; 52341
    - Vondelstraat 11 Societeit 'De Hereniging'. Een van de 10 foto's gemaakt in opdracht voor de leden voor de opheffing van de societeit en tuin wegens bebouwing, ca. 6 Mei 1890; 52598
    - Vondelstraat 11 Sociëteit 'De Hereniging'. Een van de 10 foto's gemaakt in opdracht voor de leden vóór de opheffing sociëteit en tuin wegens bebouwing, ca. 6 Mei 1890; 52601
    - Vondelstraat 11 Sociëteit 'De Hereniging'. Een van de 10 foto's gemaakt in opdracht voor de leden vóór de opheffing sociëteit en tuin wegens bebouwing, ca. 6 Mei 1890; 52602
    - Vondelstraat 11 Sociëteit 'De Hereniging'. Een van de 10 foto's gemaakt in opdracht voor de leden vóór de opheffing sociëteit en tuin wegens bebouwing, ca. 5 Jun 1890; 52603
    - Vondelstraat 11 Sociëteit 'De Hereniging'. Een van de 10 foto's gemaakt in opdracht voor de leden vóór de opheffing van de sociëteit en tuin 'wegens bebouwing', ca. 6 Mei 1890; 52604
    - Vondelstraat 11 Sociëteit 'De Hereniging'. Een van de 10 foto's gemaakt in opdracht voor de leden vóór de opheffing van de sociëteit en tuin 'wegens bebouwing', ca. 6 Mei 1890; 52605
    - Vondelstraat 11 Sociëteit 'De Hereniging'. Een van de 10 foto's gemaakt in opdracht voor de leden vóór de opheffing van de sociëteit en tuin 'wegens bebouwing'. NB: zie ook toegangsnummer 308-X a', ca. 6 Mei 1890; 52606
    - Vondelstraat 11 Tuin Sociëteit 'De Hereeniging', 1890; 52636
    - Vondelstraat 11 Toegangspoort Socëteit 'De Hereeniging', 1890; 52637
    - Pesthuis of Buitengasthuis aan de Pesthuislaan 144 (ter hoogte van de latere Tweede Constantijn Huygensstraat 35) Exterieur, 54763
    - Brand in de Stadsschouwburg, Leidseplein 26, ca. 20 Feb 1890; 54460
  - Oosterhuis, Pieter, 3.102
    - Keizersgracht ter hoogte van 200 De Westerhal (afgebroken in 1857), daarachter de Westerkerk. rechts Westermarkt 2 (ged.)-16 (ged.)(vrnl.) Reproduktie naar een stereofoto (Coll. ster. 1984/027-42 en 1981/174-87) Andere reproduktie naar dezelfde stereofoto F 048-19, 52575
    - Keizersgracht ter hoogte van 200 De Westerhal (afgebroken in 1857), daarachter de Westerkerk. rechts Westermarkt 10 (ged.)-16 (ged.)(vrnl.) Reproduktie naar een stereofoto (Coll. ster. 1984/027-42 en 1981/174-87) Andere reproduktie naar dezelfde stereofoto F 048-18a., 52576
    - Keizersgracht ter hoogte van 200 De Westerhal (afgebroken in 1857), daarachter de Westerkerk; rechts Westermarkt 4 (ged.)-14 (ged.). Links vooraan het hoekhuis Westermarkt 1. Albuminedruk, afmetingen 128 x 161 mm., 52495
    - Singel 1-11 Gezicht op de Ronde Lutherse kerk. Stereofoto., 1 Mrt 1859; 51801
    - Jachthaven tegen de Hogesluis over de Amstel., ca. 1860; 51646
    - Plantage Middenlaan 41-43 Het hoofdgebouw van Natura Artis Magistra (Artis). Met de brug over de Nieuwe Prinsengracht (gedempt in 1864)., ca. 1860; 52276
    - Dam Stereofoto van 'Naatje op de Dam', gezien in noordoostelijke richting naar de Beurs van Zocher (links) en het Commandantshuis (rechts gedeeltelijk zichtbaar)., ca. 1860; 52867
    - Singelgracht Gezien naar de Leidsepoort. Dit is de helft van een stereoscopische opname., ca. 1860; 53945
    - Nieuwezijds Voorburgwal 147-149. De Nieuwezijds Voorburgwal gezien naar het Koninklijk Paleis met daarvoor de brug voor de Paleisstraat., ca. 1860; 54834
    - Amstel Hogesluis, gezien van de steiger van de Amsteljachthaven. Uit de serie Vues de Hollande nr. 261., 1860 - 1865; 51645
    - Dam De noordwestkant van de Dam, gezien vanaf de hoek met het Damrak richting de Nieuwe Kerk. Stereoscopische opname., 1860 - 1865; 52088
    - De veldzijde van de Muiderpoort, gezien over de Singelgracht., 1860 - 1865; 54007
    - Singel 39 (ged.)-37-35 enz. (vrnl.) Gezien naar de Ronde Lutherse Kerk met op de voorgrond de brug voor Korte Korsjespoortsteeg. Half-stereofoto., 1860 - 1865; 53036
    - De IJgracht, thans Prins Hendrikkade, gezien in noordwestelijke richting vanaf de Schippersgracht naar de Kalkmarkt. Carte-de-visite van een stereoscopische opname uit de serie Vues de Hollande, nr. 256., 1860 - 1865; 52902
    - Noord Hollandsch Kanaal - gezien in Noordelijke richting - Bouw van schutsluis Willem III Het begin van de werkzaamheden aan schutsluis Willem III. De foto maakt deel uit van een reeks foto's die Pieter Oosterhuis tussen 1861 en 1868 maakte van de bouw van de nieuwe schutsluis Willem III en de restauratie van schutsluis Willem I, beide aan het begin van het Noordhollands Kanaal., 1 Okt 1861; 52358
    - Noord Hollands Kanaal - Bouw van schutsluis Willem III Gezien in noordelijke richting. De foto maakt deel uit van een reeks foto's die Pieter Oosterhuis tussen 1861 en 1868 maakte van de bouw van de nieuwe schutsluis Willem III en de restauratie van schutsluis Willem I, beide aan het begin van het Noordhollands Kanaal., 20 Jun 1863; 52359
    - Noord Hollands Kanaal - Bouw van schutsluis Willem III Gezien in noordelijke richting. De foto maakt deel uit van een reeks foto's die Pieter Oosterhuis tussen 1861 en 1868 maakte van de bouw van de nieuwe schutsluis Willem III en de restauratie van schutsluis Willem I, beide aan het begin van het Noordhollands Kanaal., 27 Aug 1864; 52360
    - Amstelgracht Gezien naar het Frederiksplein met het Paleis voor Volksvlijt., ca. 1865; 51669
    - Amstelgracht Gezien naar het Frederiksplein. Nu is hier de Maarten Jansz. Kosterstraat., ca. 1865; 51671
    - Prinsengracht 436-446 (v.r.n.l.) met het Paleis van Justitie op nummer 436 en op de voorgrond de Aalmoezeniersbrug (Brug 68) in de Leidsestraat (1866)., ca. 1865; 52343
    - Prinsengracht 436-446 (v.r.n.l.) met het Paleis van Justitie op nummer 436 en op de voorgrond de Aalmoezeniersbrug (Brug 68) in de Leidsestraat (1866)., ca. 1865; 52344
    - Damrak De oostzijde van het Damrak. Gezien in zuidoostelijke richting naar de Oudebrug en het politiebureau, later het Bureau voor Handelinlichtingen., ca. 1865; 52401
    - Spiegelgracht, gezien naar de Lijnbaansgracht met de molen 'De Spring' op het bolwerk Amstelveen. Rechts de nummers 20-38 (van rechts naar links)., ca. 1865; 52688
    - Plantage Middenlaan. De gebouwen van Natura Artis Magistra (Artis), vanaf de Plantage Kerklaan in zuidoostelijke richting gezien. Half-stereofoto., ca. 1865; 54788
    - Herengracht 50-34 Op nummer 40 de voormalige Stadsboekerij. Op 34 pakhuis Mijn Glas loopt Ras., 1 Aug 1865; 51578
    - Noord Hollands Kanaal - Bouw van schutsluis Willem III Schutsluis Willem III vlak na de voltooiing. Gezien in zuidelijke richting. De foto maakt deel uit van een reeks foto's die Pieter Oosterhuis tussen 1861 en 1868 maakte van de bouw van de nieuwe schutsluis Willem III en de restauratie van schutsluis Willem I, beide aan het begin van het Noordhollands Kanaal., 19 Sep 1865; 52361
    - Herstel van schutsluis Willem I Gezien in noordelijke richting. De foto maakt deel uit van een reeks foto's die Pieter Oosterhuis tussen 1861 en 1868 maakte van de bouw van de nieuwe schutsluis Willem III en de restauratie van schutsluis Willem I, beide aan het begin van het Noordhollands Kanaal., 1 Jun 1866; 51497
    - Geldersekade 30-2 Gezien naar de Schreierstoren, brug 299, en de Prins Hendrikkade, voor de bouw van het gebouwtje van de Semaforendienst., 1867 - 1877; 52729
    - Praalwagen op de Dam Praalwagen "De Faam" op de Dam, een onderdeel van de festiviteiten bij de onthulling van het standbeeld van Joost van den Vondel in het Vondelpark., 18 Okt 1867; 52478
    - Praalwagen op de Dam Praalwagen "De Poëzie" op de Dam, een onderdeel van de festiviteiten bij de onthulling van het standbeeld van Joost van den Vondel in het Vondelpark., 18 Okt 1867; 52479
    - Vondelpark Gezicht over een rijlaan op een waterpartij. Links op de achtergrond twee tuinlieden. De foto maakt deel uit van een reeks foto's die Pieter Oosterhuis maakte van het nieuwe Vondelpark. Vgl. album AA 230 blad 6 en 1986/185-8, 1868; 51474
    - Vondelpark Een water met rechts een huis en links twee wandelaars en een tuinman. De foto maakt deel uit van een reeks foto's die Pieter Oosterhuis maakte van het nieuwe Vondelpark. Vgl. 1986/185-5 en album AA 230 blad 5, 1868; 51475
    - Vondelpark Een waterpartij. De foto maakt deel uit van een reeks foto's die Pieter Oosterhuis maakte van het nieuwe Vondelpark. Vgl. album AA 230 blad 2 en 1986/185-4, 1868; 51476
    - Vondelpark Een waterpartij met een bruggetje. De foto maakt deel uit van een reeks foto's die Pieter Oosterhuis maakte van het nieuwe Vondelpark. Vgl. album AA 230 blad 3 en 1986/185-7, 1868; 51477
    - Vondelpark Een waterpartij met op de achtergrond in het midden een huis. De foto maakt deel uit van een reeks foto's die Pieter Oosterhuis maakte van het nieuwe Vondelpark. Vgl. 1986/185-6 en 1986/185-6, 1868; 51478
    - Vondelpark Gezicht over het water op het in 1878 afgebroken paviljoen. De foto maakt deel uit van een reeks foto's die Pieter Oosterhuis maakte van het nieuwe Vondelpark. Vgl. album AA 230 blad 7 en 1986/185-3, 1868; 51479
    - Vondelpark Het paviljoen, voor 1878., 1868; 51480
    - Rokin - Oude Turfmarkt 145-153 (v.l.n.r.) Gezien in de richting van de Amstel naar de Doelenbrug. Links de Oude Turfmarkt met de ingang van de Nieuwe Doelenstraat. In het midden Logement Rondeel., ca. 1868; 52392
    - Vondelpark De ingang van het park aan de Stadhouderskade met de opzichterswoning naar ontwerp van L.P. Zocher (1867). De foto maakt deel uit van een reeks foto's die Pieter Oosterhuis maakte van het nieuwe Vondelpark. Vgl. album AA 230 blad 1., 1868; 51150
    - Vondelpark Een laan met een wandelaar. De foto maakt deel uit van een reeks foto's die Pieter Oosterhuis maakte van het nieuwe Vondelpark. Vgl. album AA 230 blad 8 en 1986/185-2, 1868; 51151
    - Het standbeeld van Rembrandt op de grens van het voormalige Kaasplein en de Botermarkt, gezien naar de ingang van de Reguliersdwarsstraat. Links Thorbeckeplein 2-10 (v.r.n.l.), rechts Rembrandtplein 14. Het beeld stond van 1852 tot 1876 voor de ingang van de Reguliersdwarsstraat en is toen verplaatst naar het midden van de Botermarkt. In 1876 kreeg het Rembrandtplein zijn huidige naam., 1868 - 1875; 53816
    - Vondelpark Waterpartijen en het op 18 oktober 1867 onthulde standbeeld van Joost van den Vondel. De foto maakt deel uit van een reeks foto's die Pieter Oosterhuis maakte van het nieuwe Vondelpark. De foto is gemaakt in de zomer van 1869. Vgl. album AA 230 blad 9 en 1986/185-1, 51149
    - De Halvemaansbrug over de Binnen Amstel (Brug 221), kort na de bouw in 1863. Op de achtergrond de achterzijde van de huizen aan de Nieuwe Doelenstraat en de toren Swygh Utrecht, afgebroken in 1882. Rechts de ingang van de Kloveniersburgwal met het pand nummer 94 in de steigers en het 's-Gravelandse Veer., 1869; 52919
    - Oudeschans Met de Montelbaanstoren., ca. 1870; 51472
    - Drinkhoorn van het Sint-Jorisgilde Singel 421., ca. 1870; 52597
    - Plantage Kerklaan 36-40 Natura Artis Magistra (Artis)., ca. 1870; 51542
    - Thorbeckeplein 16-2 Gezien naar het Rembrandtplein. Op de achtergrond in het midden de ingang van de Reguliersdwarsstraat en rechts de Halvemaansteeg. Afmetingen 185x241 mm. Doublet van album 140, ca. 1870; 53807
    - Prins Hendrikkade gezien naar de Schreierstoren (nummers 94-95). Links de ingang van de Geldersekade en rechts de twee ophaalbruggen over de Geldersekade en de Oudezijds Kolk., ca. 1870; 53437
    - Nieuwmarkt 4 / Sint Antonieswaag, exterieur Met Sint Antonieswaag en marktgezicht. Links: Nieuwmarkt 6 t/m 16(ged)(v.r.n.l.). Naast nr. 14: ingang Bloedstraat. Rechts: Vischhal en Geldersekade., ca. 1871 - 1873; 53776
    - Stadsschouwburg De houten noodschouwburg, Leidseplein 26, voor de verbouwing door W. Springer en B. de Greef in 1872. Gezien in westelijke richting., ca. 1872; 52588
    - Plantage Kerklaan 40-36 Gezien naar de Plantage Middenlaan. Links de ingang van Natura Artis Magistra (Artis). Afmetingen 214x301 mm., ca. 1874; 51380
    - 25-jarig regeringsjubileum van Koning Willem III Een erepoort op de Dam, naar een ontwerp van architect J.L. Springer. Gezien naar het Commandantshuis. De foto maakt deel uit van een reeks foto's die Pieter Oosterhuis maakte van de decoraties en de festiviteiten rondom het 25-jarig regeringsjubileum van koning Willem III in 1874. N.B. schenking Gemeentebestuur (zie jaarverslag GAA 1874), 51129